ACORDAO-COMPLETO-2520110

ACÓRDÃO 2799/2021 ATA 46/2021 - PLENÁRIO

VISTOS, relatados e discutidos estes autos de representação, com pedido de medida cautelar, formulada por In Press Oficina Assessoria de Comunicação Ltda., em razão de possíveis irregularidades na Concorrência 2/2021, promovida pela Fundação de Previdência Complementar do Servidor Público Federal do Poder Executivo (Funpresp-EXE) , com valor estimado de                        R$ 3.353.674,64, tendo por objeto a contratação de empresa prestadora de serviços de comunicação corporativa;  
ACORDAM os Ministros do Tribunal de Contas da União, reunidos em Sessão Plenária, diante das razões expostas pelo Relator, em: 
9.1. conhecer da representação, satisfeitos os requisitos de admissibilidade constantes no art. 113, § 1º, da Lei 8.666/1993, c/c os arts. 235 e 237, VII, do Regimento Interno deste Tribunal, e no art. 103, § 1º, da Resolução - TCU 259/2014; 
9.2. com fundamento no art. 276, § 2º do RI/TCU, realizar a oitiva prévia da Fundação de Previdência Complementar do Servidor Público Federal do Poder Executivo para que preste as seguintes informações ao TCU, no prazo de cinco dias:
9.2.1. cópia do edital de licitação da Concorrência 02/2021;
9.2.2. ata da reunião do Conselho Deliberativo na qual foi aprovada a realização da Concorrência 02/2021;
9.2.3. a motivação e as justificativas que fundamentam a realização da licitação em apreço;
9.2.4. detalhamento dos recursos orçamentários constantes do plano de gestão administrativa que suportarão as despesas do contrato resultante da Concorrência 02/2021
9.3. alertar os responsáveis pela  Concorrência 02/2021, no âmbito da Fundação de Previdência Complementar do Servidor Público Federal do Poder Executivo, inclusive a autoridade designada pela sua homologação e assinatura do respectivo contrato, de que o pedido de medida cautelar será examinado após a oitiva ora determinada, e que a eventual consumação de irregularidades em razão do prosseguimento dos atos decorrentes do certame sujeitará os respectivos agentes às sanções legais previstas na Lei nº 8.443/92;
9.4. comunicar a prolação deste Acórdão à Fundação de Previdência Complementar do Servidor Público Federal do Poder Executivo e à representante, informando-lhes que o Relatório e o Voto que o fundamentam podem ser consultados por meio do endereço www.tcu.gov.br/acordaos; e   
9.5. restituir os autos à Selog para as providências a seu turno.

Representação em razão de possíveis irregularidades em concorrência que tem por objeto a contratação de empresa prestadora de serviços de comunicação corporativa.

Fundação de Previdência Complementar do Servidor Público Federal do Poder Executivo.

3. Representante: In Press Oficina Assessoria de Comunicação Ltda.

13.1. Ministros presentes: Ana Arraes (Presidente), Walton Alencar Rodrigues, Augusto Nardes, Raimundo Carreiro (Relator), Bruno Dantas, Vital do Rêgo e Jorge Oliveira.
13.2. Ministros-Substitutos convocados: Augusto Sherman Cavalcanti e Marcos Bemquerer Costa.
13.3. Ministro-Substituto presente: André Luís de Carvalho.

ACORDAO-COMPLETO-2524516

Acórdão 63/2022 - Plenário

RAIMUNDO CARREIRO

Trata-se de representação, com pedido de medida cautelar, formulada por In Press Oficina Assessoria de Comunicação Ltda., em razão de possíveis irregularidades na Concorrência 2/2021, promovida pela Fundação de Previdência Complementar do Servidor Público Federal do Poder Executivo (Funpresp-EXE) , com valor estimado de R$ 3.353.674,64, tendo por objeto a contratação de empresa prestadora de serviços de comunicação corporativa.
2.	O certame encontra-se homologado (26/10/2021) , com objeto adjudicado à empresa In Pacto Comunicação Corporativa e Digital S.S. pelo valor de R$ 2.156.008,15. 
3.	Após exame técnico dos autos, a Secretaria de Controle Externo de Aquisições Logísticas (Selog) propôs conhecer da representação, indeferir o pedido de medida cautelar e, no mérito, considerá-la improcedente, verbis (peças 10 e 11) :
"INTRODUÇÃO
1.		Trata-se de representação a respeito de possíveis irregularidades ocorridas na (o) concorrência 2/2021 sob a responsabilidade de Fundação de Previdência Complementar do Servidor Público Federal do Poder Executivo (Funpresp-EXE) , com valor estimado de R$ 3.353.674,64, cujos detalhes informados pelo representante são expostos a seguir:
a)	Descrição do objeto: O objeto da presente concorrência é a contratação de empresa prestadora de serviços de comunicação corporativa, referentes à: a) prospecção, planejamento, implementação, manutenção e monitoramento de soluções de comunicação corporativa da Funpresp-Exe, no seu relacionamento com a imprensa e na sua atuação em relações públicas; b) criação e execução técnica de ações e/ou materiais de comunicação corporativa e de conteúdo multimídia, no âmbito do contrato; c) criação, implementação e desenvolvimento de formas inovadoras de comunicação corporativa, destinadas a expandir os efeitos da atuação da Funpresp-Exe junto à imprensa e demais públicos de interesse, em consonância com novas tecnologias; d) demais serviços de comunicação corporativa previstos no Projeto Básico, anexo I deste Edital (peça 5, p. 2) .
b)	Não soube informar se houve pedido de impugnação do edital.
c)	A situação do certame é homologada (peça 7, p. 4) .
d)	O valor homologado é de R$ 2.156.008,15 (peça 7, p. 2) 
e)	Não há processo judicial questionando a legalidade da licitação em tela.
2.	O representante alega, em suma, a ocorrência das seguintes irregularidades: 
3.	A presente Representação objetiva suspender procedimento licitatório realizado pela Funpresp-EXE, cuja declaração da empresa vencedora já havia sido publicada em Diário Oficial da União, mas que foi injustificadamente modificada após erros de cálculo e diante da não observância de previsões editalícias, alegando que o certame culminará em contratação em desacordo aos ditames e preceitos licitatórios. Basicamente, após razões recursais, valeu-se da leitura errada do Edital e de cálculos errôneos para decidir pela reforma de decisão originária da Comissão, a partir da pontuação inicialmente conferida para Índice de Preços do certame. O Tribunal deve suspender a contratação da empresa In Pacto, notadamente porque a fórmula utilizada está em contrariedade com o que resta previsto no Edital e nas normas aplicáveis, tendo ela utilizado um malabarismo matemático indevido para permitir que a sua proposta ganhasse maior nota.
4.	O representante trouxe como evidências para as irregularidades apontadas acima os documentos constantes nas peças	 2, 5, 6 e 7.
5.		O representante afirma que existe dano irreversível para a administração pública caso o TCU não suspenda imediatamente o objeto, com a seguinte justificativa:
 (i) a competitividade foi amplamente vilipendiada em decorrência de se ter dado como vencedora empresa que apresentou proposta com condições matematicamente piores, e (ii) a métrica utilizada pela In Pacto está em contrariedade com o que previsto. Ademais, o perigo na demora corresponde ao risco da ineficácia da decisão de mérito do Tribunal, vez que a qualquer momento pode o processo ter seu prosseguimento normal com consequente celebração de Contrato Administrativo decorrente e início de suas execuções. O presente caso contou com violação à segurança jurídica, notadamente pelo fato de que a Comissão voltou atrás em decisão publicada em Diário Oficial da União, mas sem a devida justificativa matemática e editalícia, se limitando a dizer que os cálculos apresentados pela In Pacto estariam corretos.
6.		Por fim o representante solicita: suspensão do certame até a averiguação de tudo o que foi exposto, evitando-se assim que a FUNPRESP tenha gastos de forma desnecessária e precipitada, mantendo um processo eivado de irregularidades - Que sejam tomadas as necessárias diligências por parte da Unidade Técnica competente, com o escopo de promover profunda averiguação em tudo que aqui foi aqui reportado, e daí promover as medidas corretivas cabíveis a respeito da condução do certame pela FUNPRESP; - No mérito, que se julgue procedente esta Representação para que seja retomada a decisão original da Comissão de Licitante e assim declarada vencedora do certame a empresa In Press Oficina Assessoria de Imprensa e Comunicação Ltda.
EXAME DE ADMISSIBILIDADE
7.	Inicialmente, deve-se registrar que a representação preenche os requisitos de admissibilidade constantes no art. 235 do Regimento Interno do TCU, haja vista a matéria ser de competência do Tribunal, referir-se a responsável sujeito a sua jurisdição, estar redigida em linguagem clara e objetiva, conter nome legível, qualificação e endereço do representante, bem como encontrar-se acompanhada de suficientes indícios concernentes à irregularidade ou ilegalidade.
8.	Cumpre destacar que a jurisprudência do TCU se solidificou sobre a sua competência fiscalizatória em relação às Entidades Fechadas de Previdência Complementar (EFPC) com patrocínio predominantemente federal, tal como a Funpresp-EXE (Acórdão 573/2006-TCU-Plenário, Ministro-Relator Benjamin Zymler; 2.235/2011-TCU-Plenário, Ministro-Relator Raimundo Carreiro; e 3.133/2012-TCU-Plenário, Ministro-Relator Augusto Nardes) . Não a toa, a DN TCU 187/2020 previu a Funpresp-EXE dentre as unidades jurisdicionadas prestadoras de contas em 2021 (exercício de 2020) . Cabe destacar, ainda, o entendimento prolatado nos autos do Mandado de Segurança 34.738 do Supremo Tribunal Federal (STF) , que assentou a competência do TCU em relação à fiscalização de recursos geridos pelas EFPC. 
9.	Além disso, In Press, cuja qualificação é licitante, contratado ou pessoa física ou jurídica (lei de licitações) , tendo como representante Roberto Liporace Nunes da Silva, possui legitimidade para representar ao Tribunal, consoante disposto no art. 113, § 1º, da Lei 8.666/1993, c/c o art. 237 do Regimento Interno/TCU.
10.	Ainda, conforme dispõe o art. 103, § 1º, in fine, da Resolução - TCU 259/2014, verifica-se a existência do interesse público no trato das supostas irregularidades, tendo em vista que, caso confirmadas, há potencial risco de não ser selecionada a proposta mais vantajosa obtida no certame.
11.	Dessa forma, a representação poderá ser conhecida, por estarem presentes todos os requisitos de admissibilidade constantes no art. 113, § 1º, da Lei 8.666/1993, c/c os arts. 235 e 237, VII, do Regimento Interno/TCU, e no art. 103, § 1º, da Resolução - TCU 259/2014.
EXAME SUMÁRIO
12.	Na oportunidade, deixa-se de proceder ao exame sumário previsto no caput do art. 106 da Resolução - TCU 259/2014, dando-se prosseguimento ao processo, consoante permissivo constante do §5º do aludido artigo, visto que já é possível, com os elementos constantes dos autos, analisar definitivamente a questão central trazida pelo representante.
ANÁLISE DOS PRESSUPOSTOS DA CAUTELAR
Perigo da demora
13.	Está configurado o pressuposto do perigo da demora por tratar-se de contratação não decorrente de registro de preços, cujo contrato está na iminência de ser assinado.
Perigo da demora reverso
14.	Quanto ao perigo da demora reverso, está afastada a presença do pressuposto por o serviço/bem não ser essencial ao funcionamento das atividades da unidade jurisdicionada.
Plausibilidade Jurídica
15.	A partir das alegações do representante foram identificadas as seguintes irregularidades:
Irregularidade: Indevida aplicação da fórmula a partir da lógica matemática e dos ditames editalícios, na medida em que foi utilizado porcentagem ao invés de simples numeral, o que provocou um resultado equivocado.
Normas infringidas: princípios da vinculação ao instrumento convocatório e da isonomia (art. 3º da Lei 8666/1993) ; item 1.3 da Instrução Normativa 4/2018, da Secretaria de Comunicação do Governo Federal (Secom) .
Análise:
15.1.	Segundo a representante, o erro matemático que culminou com a reclassificação das licitantes está em relação ao cálculo do PPP2 (Pontuação Parcial de Preço 2) , cuja fórmula é a seguinte (item 2.6 do Apêndice IV do edital - peça 5, p. 107) :
PPP2 = ( (MPH + 1) / (PPL2 + 1) x 0,15, sendo que:
PPL2: Percentual Proposto pela Licitante no quesito Percentual de Honorários (serviços complementares) ;
MPH: Menor Percentual de Honorários, dentre aqueles propostos pelas licitantes;
0,15: representa a relevância atribuída aos serviços descritos no subitem 1.2.2 (serviços complementares) 
15.2.	Aduz que os valores percentuais que compõem a fórmula acima, especificamente os correspondentes ao MPH e PPL2, deveriam ser calculados apenas por seus numerais, sem considerar o percentil. Ancora este entendimento num suposto item 1.3 da Instrução Normativa 4/2018, da Secretaria Especial de Comunicação Social do Governo Federal (Secom) , segundo o qual "os percentuais de desconto e de honorários devem ser apresentados em valores numéricos, com 2 (duas) casas decimais, e por extenso" (peça 2, p. 7) .
15.3.	Assim, com base na fórmula reproduzida acima, considerando que o PPL2 apresentado por ela no certame foi de 0,01%, sendo este também o MPH, e o da empresa In Pacto, que ficou em primeiro lugar na competição após a reclassificação promovida pela comissão julgadora, foi de 3,30% (peça 1, p. 6) , teríamos uma apuração matemática que evidenciaria uma pontuação maior para a representante em comparação com a licitante In Pacto, o que, consequentemente, lhe daria a vitória no certame:
In Press (representante) 
PPP2 = ( (0,01 + 1) / (0,01 + 1) ) x 0,15 = 0,15
In Pacto
PPP2 = ( (0,01 + 1) / (3,3 + 1) ) x 0,15 = 0,03523256
15.4.	Ocorre que, após reanálise da comissão julgadora (peça 7) , este cálculo foi refeito para considerar o fator percentual, o que acabou aumentando consideravelmente a pontuação da In Pacto:
In Press (representante) 
PPP2 = ( (0,01% + 1) / (0,01% + 1) ) x 0,15 = 0,15 ou
PPP2 = ( (0,0001 + 1) / (0,0001 + 1) ) x 0,15 = 0,15
In Pacto
PPP2 = ( (0,01% + 1) / (3,30% + 1) ) x 0,15 = 0,145222652 ou
PPP2 = ( (0,0001 + 1) / (0,0330 + 1) ) x 0,15 = 0,145222652
15.5.	Com isso, somada às pontuações dos outros quesitos, a In Pacto passou a ter ao final a maior pontuação no certame, ultrapassando a InPress (peça 2, p. 6; e peça 7, p. 1) . A irresignação da representante reside, portanto, neste suposto "malabarismo matemático" que lhe teria prejudicado.
15.6.	No entanto, não se avista quaisquer irregularidades na referida apuração matemática promovida pela comissão julgadora da licitação.
15.7.	A uma, porque a fórmula expressa no edital (peça 5, p. 26, 27, 106 e 107) , bem como as definições sobre cada elemento que a compõe, não determina, como assim deve ser, que o valor percentual deva ser inserido no cálculo sem considerar o seu fator percentual (por exemplo, ao se propor um PPL2 de 3,30%, que este valor deva ser registrado na fórmula como 3,30) .
15.8.	A duas, na mencionada Instrução Normativa 4/2018-Secom, além de nem mesmo haver item 1.3, não há qualquer dispositivo que preveja que "os percentuais de desconto e de honorários devem ser apresentados em valores numéricos, com 2 (duas) casas decimais, e por extenso" (https://www.in.gov.br/materia/-/asset_publisher/Kujrw0TZC2Mb/content/id/12923736, acesso em 10/11/2021) . E mesmo que houvesse tal expressão, ela não orienta que nos valores percentuais de desconto e de honorários a porcentagem deva ser desconsiderada, mas tão somente, cogitando sua hipotética existência, que tais valores percentuais, com duas casas decimais, fossem descritos/apresentados/identificados pelos seus numerais e por extenso. Por exemplo: 0,01% (um centésimo por cento OU zero vírgula zero um por cento) .
15.9.	A três, porque, na matemática, quando se faz a conversão de um valor percentual para um valor numérico, o correto é a divisão por 100, ou seja, 3,30% = 0,033. E, para se fazer a soma de um valor percentual com um valor numérico, conforme a fórmula acima, há que se fazer essa conversão seguindo a regra da matemática. 
15.10.	Além disso, reconhecendo que a empresa In Pacto ofertou o menor preço dentre as licitantes (peça 7, p. 2) e que ainda obteve a melhor pontuação no quesito "Índice Técnico" (peça 7, p. 1) , e sabendo que a pontuação final do certame deriva destes dois fatores, conforme itens 21.4 e 21.5 do edital (peça 5, p. 27) , reproduzidos abaixo, restaria ilógico outra licitante sagrar-se vencedora.
21.4. A Pontuação Final (PF) de cada licitante será obtida pela aplicação da fórmula PF = (IT x PT) + (IP x PP) , utilizando-se duas casas decimais, onde:
PF = Pontuação Final.
IT = Índice Técnico.
PT = Peso Técnico, que corresponde a 60% (sessenta por cento) .
IP = Índice de Preços.
PP = Peso de Preços, que corresponde a 40% (quarenta por cento) .
21.5. Será vencedora desta concorrência a licitante que mantenha as condições de participação estabelecidas no item 4 deste Edital e que:
a) tenha sido habilitada, observadas as disposições do item 12 deste Edital; e
b) tenha obtido a maior Pontuação Final (PF) , nos termos do subitem 21.4 deste Edital.
15.11.	No mais, vale dispor que apesar de a representante ter ofertado um percentual de desconto de honorário (PPL2) de apenas 0,01%, ou seja, bem menor que o da empresa vencedora (3,30%) , tal percentual incide sobre os preços dos Produtos e Serviços Complementares, nos termos do item 1.2.3 do Apêndice IV do edital (peça 5, p. 106) , cujo valor é de R$ 362.365,73, conforme item 23 da tabela contida no tópico 8 do Anexo I do edital - Projeto Básico (peça 5, p. 39-41) , correspondendo, portanto, a R$ 36,24 para a In Press e R$ 11.958,07 para a In Pacto, valores que, verdadeiramente, têm baixíssimo impacto nas propostas finais destas licitantes, de R$ 2.172.607,34 e R$ 2.156.008,15, respectivamente.
15.12.	 Em função do exposto, considera-se que não há plausibilidade jurídica nas irregularidades tratadas nesse tópico.
16.	Feitas essas considerações, propõe-se indeferir o pedido de medida cautelar, uma vez ausente o pressuposto da plausibilidade jurídica, essencial para sua concessão.
17.	Além disso, os elementos constantes dos autos permitem, desde já, a avaliação quanto ao mérito da presente representação como improcedente.
IMPACTOS RELEVANTES NO ÓRGÃO OU NA SOCIEDADE
18.	Diante dos encaminhamentos propostos não haverá impacto relevante na unidade jurisdicionada e/ou na sociedade.
PEDIDO DE INGRESSO AOS AUTOS, DE INFORMAÇÕES/VISTAS/CÓPIAS, E DE SUSTENTAÇÃO ORAL
19.	Não houve pedido de ingresso aos autos por parte do representante. 
20.	Não houve pedido de vista e/ou cópia por parte do representante.
21.	Não houve pedido de sustentação oral por parte do representante. 
PROCESSOS CONEXOS E APENSOS
22.	Não há processos conexos e apensos.
PROPOSTA DE ENCAMINHAMENTO
23.	Em virtude do exposto, propõe-se:
23.1.	conhecer da representação, satisfeitos os requisitos de admissibilidade constantes no art. 113, § 1º, da Lei 8.666/1993, c/c os arts. 235 e 237, VII, do Regimento Interno deste Tribunal, e no art. 103, § 1º, da Resolução - TCU 259/2014;
23.2.	no mérito, considerar a presente representação improcedente; 
23.3.	indeferir o pedido de concessão de medida cautelar formulado pelo representante, tendo em vista a inexistência dos elementos necessários para sua adoção; 
23.4.	informar à Fundação de Previdência Complementar do Servidor Público Federal do Poder Executivo e ao representante In Press Oficina Assessoria de Comunicação Ltda., cuja qualificação é licitante (lei de licitações) , tendo como representante Roberto Liporace Nunes da Silva, do acórdão que vier a ser proferido, destacando que o relatório e o voto que fundamentam a deliberação ora encaminhada podem ser acessados por meio do endereço eletrônico www.tcu.gov.br/acordaos;
23.5.	arquivar os presentes autos, nos termos do art. 250, I, c/c art. 169, V, do Regimento Interno/TCU." (Grifos conforme original) 
4.	É o Relatório.

Roberto Liporace Nunes da Silva (43665/OAB-DF), representando In Press Oficina Assessoria de Comunicação Ltda.

Não atuou.

REPRESENTAÇÃO COM PEDIDO DE MEDIDA CAUTELAR. FUNPRESP-EXE. CONCORRÊNCIA 2/2021. SERVIÇOS DE COMUNICAÇÃO CORPORATIVA. FORMA DE APLICAÇÃO DE EQUAÇÃO MATEMÁTICA PREVISTA EM EDITAL. CONHECIMENTO. 	OITIVA PRÉVIA.

REPRESENTAÇÃO (REPR)

Secretaria de Controle Externo de Aquisições Logísticas (Selog).

Relato o presente processo em razão de sorteio realizado nos termos do art. 18-B da Resolução-TCU 175/2005.	
2.	Conforme assentado no relatório precedente, trata-se de representação, com pedido de medida cautelar, formulada por In Press Oficina Assessoria de Comunicação Ltda., em razão de possíveis irregularidades na Concorrência 2/2021, promovida pela Fundação de Previdência Complementar do Servidor Público Federal do Poder Executivo (Funpresp-EXE) , com valor estimado de                        R$ 3.353.674,64, tendo por objeto a contratação de empresa prestadora de serviços de comunicação corporativa. 
3.	A representante insurgiu-se contra a aplicação da equação matemática prevista no item 2.6 do Apêndice IV do edital (peça 5, p. 107) , a seguir colacionada:
PPP2  (Pontuação Parcial de Preço 2)  = ( (MPH + 1) / (PPL2 + 1) ) x 0,15 
PPL2: Percentual Proposto pela Licitante no quesito Percentual de Honorários (serviços complementares) ; 
MPH: Menor Percentual de Honorários, dentre aqueles propostos pelas licitantes; 
0,15: representa a relevância atribuída aos serviços descritos no subitem 1.2.2 (serviços complementares) 
4.	Segundo a representante, a entidade licitante teria utilizado, equivocadamente, a disposição percentual para as variáveis MPH e PPL2, em vez de simples numeral, culminando com uma pontuação superior da empresa vencedora (In Pacto Comunicação Corporativa e Digital S.S.) .
5.	Pelo seu raciocínio, resolvendo-se a equação sem a apresentação percentual das duas variáveis, a pontuação da empresa In Pacto deveria ter sido bem inferior à que lhe foi atribuída:
		DISPOSIÇÃO NÚMERICA SIMPLES DAS VARIÁVEIS MPH E PPL2
	DISPOSIÇÃO PERCENTIL DAS VARIÁVEIS MPH E PPL2

	REPRESENTANTE
	PPP2 = ( (0,01 + 1) / (0,01 + 1) ) x 0,15 = 0,15
	PPP2 = ( (0,0001 + 1) / (0,0001 + 1) ) x 0,15 = 0,15

	VENCEDORA
	PPP2 = ( (0,01 + 1) / (3,3 + 1) ) x 0,15 = 0,03523256
	PPP2 = ( (0,0001 + 1) / (0,0330 + 1) ) x 0,15 = 0,145222652

6.	Após as necessárias análises a Selog propõe:
23.	Em virtude do exposto, propõe-se:
23.1.	conhecer da representação, satisfeitos os requisitos de admissibilidade constantes no art. 113, § 1º, da Lei 8.666/1993, c/c os arts. 235 e 237, VII, do Regimento Interno deste Tribunal, e no art. 103, § 1º, da Resolução - TCU 259/2014;
23.2.	no mérito, considerar a presente representação improcedente; 
23.3.	indeferir o pedido de concessão de medida cautelar formulado pelo representante, tendo em vista a inexistência dos elementos necessários para sua adoção; 
23.4.	informar à Fundação de Previdência Complementar do Servidor Público Federal do Poder Executivo e ao representante In Press Oficina Assessoria de Comunicação Ltda., cuja qualificação é licitante (lei de licitações) , tendo como representante Roberto Liporace Nunes da Silva, do acórdão que vier a ser proferido, destacando que o relatório e o voto que fundamentam a deliberação ora encaminhada podem ser acessados por meio do endereço eletrônico www.tcu.gov.br/acordaos;
23.5.	arquivar os presentes autos, nos termos do art. 250, I, c/c art. 169, V, do Regimento Interno/TCU." (Grifos conforme original) 
7. 	Não obstante, julgo que as análises devam ser aprofundadas e deva ser procedida a oitiva prévia da Fundação de Previdência Complementar do Servidor Público Federal do Poder Executivo. 
8.	Sendo assim, com fundamento no art. 276, § 2º do RI/TCU, deve ser determinada a oitiva prévia da Funpresp-EXE para que preste as seguintes informações ao TCU, no prazo de cinco dias:
8.1. cópia do edital de licitação da Concorrência 02/2021;
8.2. ata da reunião do Conselho Deliberativo na qual foi aprovada a realização da Concorrência 02/2021;
8.3. a motivação e as justificativas que fundamentam a realização da licitação em apreço;
8.4. detalhamento dos recursos orçamentários constantes do plano de gestão administrativa que suportarão as despesas do contrato resultante da Concorrência 02/2021.
9.	Ante o exposto, VOTO no sentido de que seja adotado o Acórdão que ora submeto a este Plenário.
TCU, Sala das Sessões, em 24 de novembro de 2021.
RAIMUNDO CARREIRO 
Relator